# 股份支付

提问人：快乐心境 时间：2023-06-12 10:18:38
甲公司以在授予日自身 100 股股票的公允价值作为奖励，授予本公司高管子公司的股份，本公司账务处理：借：长期股权投资 贷：资本公积 500 万元，请问，这个 500 万元本公司是否需要纳税调整？

回答人：chenyiwei
会计上未影响母公司（本公司）的损益；税务上也没有税前扣除，因此不涉及纳税调整。在会计处理中，如果在可预见的未来无处置该子公司股权的计划，则也不需要就此确认递延所得税负债。